【裁判字號】    96,易,341
【裁判日期】    970131
【裁判案由】    竊盜等
【裁判全文】
臺灣臺東地方法院刑事判決               96年度易字第341號
公  訴  人  臺灣臺東地方法院檢察署檢察官
被      告  丙○○
上列被告因竊盜等案件，經檢察官提起公訴（96年度偵字第2152
號、第2153號），本院依簡式審判程序判決如下：
    主  文
丙○○收受贓物，累犯，處有期徒刑肆月；又共同犯如附表所示
之罪，均累犯，各處如附表所示之刑。應執行有期徒刑壹年伍月
。
    事  實
一、丙○○前於民國94年間，因施用毒品案件，經本院以94年度
    訴字第92號判處應執行有期徒刑9月確定，於95年6月10日縮
    短刑期執行完畢。詎猶不思悔改，於96年9月1日下午4時30
    分許，在臺東縣臺東市開封橋下，明知其同居人乙○○所騎
    乘之丁○○所有之車牌號碼KFN-396號重型機車，係乙○○
    於同日下午4時許，在臺東縣政府文化局圖書館旁竊得之贓
    物（乙○○所涉竊盜部分，業經本院另案判處罪刑確定；以
    下所涉共同竊盜部分亦同），仍基於收受贓物之犯意，收受
    乙○○交付之上開機車後供己騎用。又丙○○為籌措生活費
    用，與同居人乙○○共同基於意圖為自己不法所有之犯意聯
    絡，由丙○○騎乘上開乙○○竊得之重機車搭載乙○○，在
    臺東市區內尋找竊盜目標，先後於附表所示之時間、地點，
    以附表所示之手段，竊取價值、數量如附表所示之冷氣機共
    4 臺。嗣2人將前開所竊得之冷氣機4臺全數持向不知情之真
    實姓名年籍不詳之資源回收業者變賣，得款總計新臺幣
    1,800 元，供渠等花用殆盡。
二、案經臺東縣警察局臺東分局報告臺灣臺東地方法院檢察署檢
    察官偵查起訴。
    理  由
一、據以論罪之證據名稱：
（一）被告丙○○於警詢及本院審理時之自白；同案被告乙○○
      於警詢及本院審理時之自白。
（二）證人即被害人丁○○、吳春松、甲○○於警詢時之證述。
（三）贓物認領保管單、車輛尋獲電腦輸入單、刑案現場測繪圖
      各1紙、刑案現場照片10張、監視器錄影畫面照片4張。
（四）上開證據均互核相符，被告丙○○之任意性自白與事實相
      符，堪以採信。被告之前揭犯行，事證明確，均堪認定，
      應依法論科。
二、論罪科刑部分：
    核被告丙○○上揭所為，就收受上開機車部分係犯刑法第34
    9條第1項之收受贓物罪，就附表所示之竊盜部分，係犯刑法
    第320條第1項之普通竊盜罪。被告上揭所犯各罪，均係基於
    各別之犯意而分別起意為之，被害人亦不相同，均應予分論
    併罰。其就附表所示之犯罪事實部分，與乙○○有犯意之聯
    絡及行為之分擔，為共同正犯。又被告有如犯罪事實欄所示
    之論罪科刑紀錄，有卷附臺灣高等法院被告前案紀錄表1份
    可參，其於有期徒刑執行完畢後，5年內故意再犯本件有期
    徒刑以上之罪，為累犯，應依刑法第47條第1項，加重其刑
    。爰審酌被告正值盛年，不思正途營生，竟因一己私慾而收
    受贓物供己使用，並利用上開贓物再竊取他人財物，對社會
    治安影響甚鉅，兼衡其犯罪之動機、目的、所收受之贓物及
    所竊物品之價值，及其犯罪後坦承全部犯行，態度尚佳，其
    智識程度、生活情況等一切情狀，各量處如主文所示之刑，
    並定其應執行之刑。
三、應適用之法條：
    依刑事訴訟法第273條之1第1項、第299條第1項前段、第310
    條之2、第454條，刑法第28條、第320條第1項、第349條第1
    項、第47條第1項、第51條第5款、刑法施行法第1條之1第1
    項、第2項前段，判決如主文。
本案經檢察官戊○○到庭執行職務
中    華    民    國    97    年    1    月    31    日
                  刑事第二庭    法  官  盧亨龍
以上正本證明與原本無異。
如不服本判決應於收受本判決後10日內向本院提出上訴書狀；上
訴書狀應敘述具體理由。未敘述上訴理由者，應於上訴期間屆滿
後20日內向本院補提理由書狀（均須按他造當事人之人數附繕本
）。「切勿逕送上級法院」。
告訴人或被害人對於本判決如有不服，請書具不服之理由狀，請
求檢察官上訴者，其上訴期間之計算係以檢察官收受判決正本之
日期為準。
                                書記官  石佳琪
中    華    民    國    97    年    2     月    1     日
附表
┌─┬─────┬────┬──────┬────┬────┐
│編│ 竊    盜 │竊盜地點│ 被害人、   │ 所犯法 │罪名及宣│
│號│ 時    間 │        │所竊財物、竊│ 條     │告刑    │
│  │          │        │盜手段      │        │        │
├─┼─────┼────┼──────┼────┼────┤
│01│96年9月1日│臺東市杭│聖母醫院；窗│刑法第32│丙○○共│
│  │晚上7時43 │州街2號 │型冷氣機1臺 │0條第1項│同竊盜，│
│  │分許      │財團法人│；價值新臺幣│之普通竊│累犯，處│
│  │          │天主教聖│（下同）5,00│盜罪    │有期徒刑│
│  │          │母醫院（│0元；在臺東 │        │伍月    │
│  │          │下稱聖母│市○○路臺東│        │        │
│  │          │醫院）騎│縣政府文化局│        │        │
│  │          │樓下    │旁巷內，將不│        │        │
│  │          │        │知何人所有之│        │        │
│  │          │        │手推車推進聖│        │        │
│  │          │        │母醫院內，再│        │        │
│  │          │        │共同徒手將冷│        │        │
│  │          │        │氣機搬上手推│        │        │
│  │          │        │車，推離現場│        │        │
│  │          │        │予以竊取（得│        │        │
│  │          │        │手後隨即將上│        │        │
│  │          │        │開手推車推回│        │        │
│  │          │        │原處歸還）  │        │        │
├─┼─────┼────┼──────┼────┼────┤
│02│96年9月2日│臺東市中│甲○○；冷氣│        │丙○○共│
│  │下午5時許 │興路1段 │機2臺，價值 │ 同上   │同竊盜，│
│  │          │525號沈 │4,000元；共 │        │累犯，處│
│  │          │安發經營│同徒手將冷氣│        │有期徒刑│
│  │          │之丸新冷│機搬上前開林│        │陸月    │
│  │          │氣行騎樓│青霞竊來之重│        │        │
│  │          │下      │機車後座，駛│        │        │
│  │          │        │離現場予以竊│        │        │
│  │          │        │取          │        │        │
├─┼─────┼────┼──────┼────┼────┤
│03│96年9月2日│上址之聖│聖母醫院；窗│        │丙○○共│
│  │晚上7時許 │母醫院騎│型冷氣機1臺 │ 同上   │同竊盜，│
│  │          │樓下    │，價值5,000 │        │累犯，處│
│  │          │        │元；竊盜手法│        │有期徒刑│
│  │          │        │同編號1所示 │        │伍月    │
└─┴─────┴────┴──────┴────┴────┘
附錄本案論罪科刑法條全文：
刑法第320條
意圖為自己或第三人不法之所有，而竊取他人之動產者，為竊盜
罪，處 5 年以下有期徒刑、拘役或 5 百元以下罰金。
意圖為自己或第三人不法之利益，而竊佔他人之不動產者，依前
項之規定處斷。
前二項之未遂犯罰之。
刑法第349條
收受贓物者，處 3 年以下有期徒刑、拘役或 5 百元以下罰金。
搬運、寄藏、故買贓物或為牙保者，處 5 年以下有期徒刑、拘役
或科或併
科 1 千元以下罰金。
因贓物變得之財物，以贓物論。


司法院資訊處製作；財團法人民間司法改革基金會備份。
